臺灣高雄地方法院刑事裁定　　　　　　　　　　　　九十三年度訴字第二七八三號
　　公　訴　人　臺灣高雄地方法院檢察署檢察官
　　聲　請　人
　　即　被　告　丑○○
　　選任辯護人　陳旻沂律師
右列被告因違反組織犯罪條例等案件，聲請人聲請具保停止羈押，本院裁定如左：
    主  文
聲請駁回。
    理  由
一、聲請意旨如附件。
二、經查，聲請人即被告因涉犯組織犯罪條例第三條後段、刑法第三百四十五條及同
    法第三百零五條罪嫌，前經本院認其犯罪嫌疑重大，且有反覆實施之虞，於民國
    九十三年十月二十九日，依刑事訴訟法第一百零一條之一第一項第四款規定，予
    以羈押在案。而聲請人所涉之參與犯罪組織、以重利為常業及恐嚇危害安全罪嫌
    ，業據聲請人供稱：曾至借款人住處貼單、灑冥紙、噴紅漆及潑柏油等危害安全
    方式討債等語不諱，並經同案被告Ｍ○○、Ａ○○、Ｗ○○、甲地○、ｕ○○等
    人供述甚詳，復有甲黃○、甲Ｂ○、ｚ○○、甲癸○、Ｓ○○、甲丁○、ｒ○○
    ○、巳○○、午○○、天○○、Ｑ○○、Ｇ○○、酉○○、辰○○、ｊ○○、癸
    ○○、ｇ○○、ｅ○○、ｐ○○、Ｔ○○、甲寅○、Ｕ○○、寅○○、戌○○、
    Ｄ○○、ｍ○○、ｄ○○、申○○、ｗ○○、甲宇○、甲甲○、黃○、丙○○、
    己○○、甲壬○、卯○○、ｈ○○、Ｘ○○、ｎ○○、ｂ○○、Ｚ○○、Ｙ○○
    、乙○○、Ｏ○○、甲玄○、玄○○、ｋ○○、Ｉ○○、甲午○、宙○○、ｃ○
    ○、亥○○、甲乙○、戊○○、Ｃ○○、Ｆ○○、甲○○、Ｐ○○、Ｈ○○、ｑ
    ○○、ｙ○○、Ｊ○○、ｘ○○、甲丑○、ｏ○○、Ｂ○○、甲酉○、子○○、
    甲庚○、甲巳○、甲丙○、Ｋ○○、Ｖ○○、甲卯○、Ｎ○○、壬○○、甲戌○
    、甲辰○、甲宙○、ｓ○○○、甲辛○、ｉ○○、未○○、宇○○、庚○○、辛
    ○○、Ｒ○○、地○○、ｌ○○、甲Ａ○、ａ○○、甲己○、甲申○、ｆ○○、
    ｖ○○、甲戊○、甲未○、丁○○、ｔ○○、甲亥○、甲天○、Ｅ○○、謝信仁
    、Ｌ○○等一百零四位被害人指訴在卷，另有監視錄影帶翻拍照片二十二幀，監
    聽譯文一份，「陳忠義」、「劉松陵」、「蔡乙綺」、「鄭炳男」、「林佳瑩」
    、「Ｗ○○」、「馮峻嘉」、「林挺生」郵局存摺影本各一份及借款人名冊等資
    料附卷可稽，堪認被告犯罪嫌疑重大，聲請人僅以一己之辯解，認其未涉犯組織
    犯罪條例及重利罪嫌，容有未合。又聲請人雖進入以被告甲子○為首之犯罪集團
    僅有短短二個月之期間，然其出車向借款人以灑冥紙、噴紅漆、潑瀝青等危害安
    全方式討債已達十餘次，顯有反覆實施之虞，聲請人辯稱：其次數及情節均屬輕
    微云云，亦有未合。本院因認聲請人羈押之原因，仍屬存在，並有繼續羈押之必
    要，聲請人聲請具保停止羈押，自難准許，應予駁回。
三、依刑事訴訟法第二百二十條，裁定如主文。
中      華      民      國    九十三    年     十一     月     十九     日
                                  臺灣高雄地方法院刑事第十一庭
                                      審判長法  官  徐美麗
                                            法  官  鄭詠仁
                                            法  官  高增泓
右正本證明與原本無異。
如不服本裁定，應於送達後五日內，向本院提出抗告狀。
                                            書記官  林慧芬
中      華      民      國    九十三    年     十一     月    二十二    日
